【裁判字號】    97,上訴,2707
【裁判日期】    980113
【裁判案由】    違反毒品危害防制條例
【裁判全文】
臺灣高等法院臺中分院刑事判決        97年度上訴字第2707號
上  訴  人  臺灣彰化地方法院檢察署檢察官
被      告  乙○○
                    (現另案於台灣雲林第二監獄執行中)
上列上訴人因違反毒品危害防制條例案件，不服臺灣彰化地方法
院97年度訴字第2380、2578號中華民國97年9月17日第一審判決
（起訴案號：臺灣彰化地方法院檢察署97年度毒偵字第2780號、
第2845號、第2899號、第3024號、第3333號），提起上訴，本院
判決如下：
    主  文
上訴駁回。
    事實及理由
一、本案經本院審理結果，認第一審判決認事用法及量刑均無不
    當，應予維持，並引用第一審判決書記載之事實、證據及理
    由（如附件）。
二、檢察官上訴意旨略以：被告前於民國95年間，因竊盜案件，
    經原審法院判處有期徒刑10月確定；又於同年間，因施用第
    1、2 級毒品案件，經原審法院判處有期徒刑10月、4月，應
    執行有期徒刑1年確定；上開兩案經裁定應執行有期徒刑1年
    10月確定。嗣被告入監執行後，上開案件經減刑並合併定應
    執行有期徒刑11月確定，於96年7月16日執行完畢；出監後
    ，又於96年10月14日中午12時許，因施用第1級毒品海洛因
    為警查獲，經本署檢察官於97年1月4日為緩起訴處分確定。
    卻未因減刑出監及受緩起訴處分而知所警惕，戒除毒癮，仍
    一再於97年1月22日中午12時許（本署97年度毒偵字第453號
    、原審法院97年度訴字第1445號判處有期徒刑8月確定）、
    本件97年5月10日下午1時許、97年5月21日中午12時許、97
    年6月8日晚間12時許、97年6月23日晚間11時40分許、97年7
    月10日上午9時分許，因多次密集施用第1、2級毒品為警查
    獲（除此之外，尚有本署97年度毒偵字第3763、3811、3826
    號起訴，現由原審法院97年度訴字第2863號審理中），顯然
    被告於執行上開有期徒刑及受緩起訴處分後，仍不足使被告
    知所悔悟，原審就被告各次施用第1級毒品之罪，僅各量處
    有期徒刑7月或8月，已屬過輕，應執行刑最重可處有期徒刑
    3年，卻僅折半定有期徒刑1年6月，更屬輕判，由被告過往
    施用毒品之犯罪紀錄觀之，實難達戒除毒癮而生矯治成效。
    是原審判決尚有未洽，請將原判決撤銷，另為適當合法之判
    決云云。
三、經查，被告前於95年間，因竊盜案件，經原審法院判處有期
    徒刑10月確定；又於同年間，因施用第1、2級毒品案件，經
    原審法院判處有期徒刑10月、4月，應執行有期徒刑1年確定
    ；上開兩案經裁定應執行有期徒刑1年10月確定。嗣被告入
    監執行後，上開案件經減刑並合併定應執行有期徒刑11月確
    定，於96年7月16日執行完畢，出監後，又於96年10月14日
    中午12時許，施用第1級毒品海洛因為警查獲，經臺灣彰化
    地方法院檢察署檢察官於97年1月4日為緩起訴處分確定。嗣
    又於97年1月22日中午12時許、97年5月10日下午1時許、97
    年5月21日中午12時許、97年6月8日晚間12時許、97年6月23
    日晚間11時40分許、97年7月10日上午9時分許，因多次密集
    施用第1、2級毒品為警查獲，並經臺灣彰化地方法院檢察署
    檢察官偵查起訴，或經臺灣彰化地方法院判處罪刑或審理中
    在案，此有臺灣高等法院被告前案紀錄表可稽，固可認被告
    並未因刑之執行，而戒除毒癮。惟按施用毒品行為之本質為
    藥物濫用、物質依賴，自殘性明顯，侵害性卻隱晦。基於施
    用毒品此一特性，對違反毒品危害防制條例第10條第1項、
    第2項規定者之刑罰，自不應與一般犯罪者之刑罰等量齊觀
    。因此，對施用毒品者施以相當期間之徒刑，藉以隔離毒品
    、戒除依賴即可，過度監禁之結果，徒然虛擲被告生命，並
    有浪費國家稅收之虞。況量刑係屬事實審法院之職權，苟無
    違背法定刑之規定或顯然不當，即難指為違法。原審判決已
    審酌施用毒品者之本質、特性、被告之上述前科、素行不佳
    ；其先前已因施用毒品案件，經執行觀察、勒戒及徒刑後，
    仍一再施用，可見其毒癮程度嚴重，亦未悔改並記取教訓；
    惟念及施用毒品犯罪之本質，為戕害自我身心健康之行為，
    尚未嚴重破壞社會秩序或侵害他人權益；且被告於犯後坦承
    犯行，態度良好；以及被告之教育程度為國中肄業等被告之
    品行、犯罪之動機、目的、手段、所生危害、犯後態度及智
    識程度等一切情狀，就被告各次施用毒品之罪，分別量處有
    期徒刑7月或8月，並定其應執行刑有期徒刑1年6月。本院認
    原審法院就本件被告之量刑，既已依刑法第五十七條規定詳
    加審酌被告犯罪之一切情狀，並於法定刑度範圍為之，且核
    其量刑及所定應執行刑，並無失輕重，符合刑罰之目的，自
    難認有不當之處。是檢察官上訴，以上情詞，指摘原判決量
    刑過輕為不當，並無理由，應予駁回。
四、據上論斷，應依刑事訴訟法第373條、第368條，判決如主文
    。
本案經檢察官甲○到庭執行職務。
中    華    民    國    98    年    1     月    13    日
            刑事第四庭  審判長法  官  洪  耀  宗
                              法  官  劉  登  俊
                              法  官  許  文  碩
以上正本證明與原本無異。
如不服本判決應於收受送達後十日內向本院提出上訴書狀，其未
敘述上訴理由者，並得於提起上訴後十日內向本院補提理由書（
均須按他造當事人之人數附繕本）「切勿逕送上級法院」。
                              書記官  蕭  玉  真
中    華    民    國    98    年    1     月    13    日


司法院資訊處製作；財團法人民間司法改革基金會備份。
